臺灣高等法院刑事裁定
110年度抗字第1131號
抗  告  人  
即  受刑人  林民圃



上列抗告人即受刑人因聲請撤銷緩刑案件，不服臺灣桃園地方法
院中華民國110年5月26日裁定（110年度撤緩字第160號），提起
抗告，本院裁定如下：
    主  文
抗告駁回。                                             
    理  由
一、原裁定意旨略以：抗告人即受刑人林民圃（下稱受刑人）因
    犯侵占離本人持有物罪，經臺灣臺北地方法院以108年度簡
    字第1546號判決判處罰金新臺幣（下同）6,000元，緩刑2年
    ，於民國108年10月10日確定（下稱「本案」）；復於緩刑
    期內之108年11月24日犯詐欺取財罪，經同法院於109年7月3
    1日以109年度簡字第1315號判決判處罰金8,000元，並於109
    年10月13日確定；又於緩刑期內之108年12月13日犯侵占遺
    失物罪，經臺灣士林地方法院於109年10月16日以109年度士
    簡字第133號判決判處罰金6,000元，於109年11月24日確定
    ；另於緩刑期內之108年12月20日犯侵占遺失物罪、非法由
    收費設備得利罪，經臺灣臺北地方法院於110年2月25日以10
    9年度簡上字第193號判決分別判處罰金6,000元、有期徒刑2
    月確定（上開3案下合稱「後案」）。足認原宣告之緩刑難
    收預期效果，而有執行刑罰之必要，檢察官聲請撤銷受刑人
    前揭緩刑之宣告，洵屬有據，爰依刑法第75條之1第1項第2
    款規定，裁定撤銷受刑人緩刑之宣告等語。
二、抗告意旨略以：受刑人年老體殘，身體已嚴重跛行需以輪椅
    助行，又因兒女失聯數年，報請警察協尋中，受刑人實因一
    時失慮致罹刑典，亦無力繳納罰金，且正在服刑懺悔中，爰
    請求撤銷原裁定，給予改過自新之機會云云。
三、按刑法第75條之1第1項第2款規定：「受緩刑之宣告而有下
    列情形之一，足認原宣告之緩刑難收其預期效果，而有執行
    刑罰之必要者，得撤銷其宣告：二、緩刑期內因故意犯他罪
    ，而在緩刑期內受6月以下有期徒刑、拘役或罰金之宣告確
    定者。」考其立法理由略謂：「關於緩刑之撤銷，現行法第
    75條第1項固已設有兩款應撤銷緩刑之原因；至得撤銷緩刑
    之原因，則僅於保安處分章內第93條第3項與撤銷假釋合併
    加以規定，體例上不相連貫，實用上亦欠彈性。外國立法例
    ，德國現行刑法第56條ｆ及奧地利現行刑法第53條，均有『撤
    銷』與『得撤銷』兩種原因，爰參酌上開立法例增訂本條，於
    第1項分設4款裁量撤銷之原因，其理由如次：㈠現行關於緩
    刑前或緩刑期間故意犯他罪，而在緩刑期內受得易科罰金之
    有期徒刑之宣告者，列為應撤銷緩刑之事由，因認過於嚴苛
    ，而排除第75條應撤銷緩刑之事由，移列至得撤銷緩刑事由
    ，俾使法官依被告再犯情節，而裁量是否撤銷先前緩刑之宣
    告；其次，如有前開事由，但判決宣告拘役、罰金時，可見
    行為人仍未見悔悟，有列為得撤銷緩刑之事由，以資彈性適
    用，爰於第1項第1款、第2款增訂之。…本條採用裁量撤銷主
    義，賦與法院撤銷與否之權限，特於第1項規定實質要件為『
    足認原宣告之緩刑難收其預期效果，而有執行刑罰之必要』
    ，供作審認之標準。…」等語，亦即於「得」撤銷緩刑之情
    形，法官應依職權本於合目的性之裁量，妥適審酌被告所犯
    前後數罪間，關於法益侵害之性質、再犯之原因、違反法規
    範之情節是否重大、被告主觀犯意所顯現之惡性及其反社會
    性等情，是否已使前案原為促使惡性輕微之被告或偶發犯、
    初犯改過自新而宣告之緩刑，已難收其預期之效果，而確有
    執行刑罰之必要。
四、經查：
  ㈠受刑人因「本案」於108年10月10日業經法院判處罰金6,000
    元，緩刑2年確定，復於緩刑期內再犯「後案」，分經法院
    判處罰金8,000元、6,000元、6,000元及有期徒刑2月確定等
    情，有上開案件之刑事判決書及本院被告前案紀錄表附卷可
    稽，是受刑人確有於緩刑期內因故意犯他罪，在緩刑期內受
    6月以下有期徒刑及罰金之宣告確定。
  ㈡審酌受刑人於「本案」係犯侵占離本人持有物罪，本應知所
    警惕，戒慎其行，珍惜自新之機會，竟於緩刑期內故意再犯
    「後案」（即刑法第339條第1項詐欺取財罪、同法第337條
    侵占遺失物罪、同法第339條之1第2項之非法由收費設備得
    利罪），上開各罪之罪質均為財產性之犯罪，且受刑人於緩
    刑期間，在密切時間內，多次故意再犯「後案」之數罪，惡
    性難謂輕微，可徵受刑人於「本案」犯侵占離本人持有物罪
    後，未因該案所受緩刑之宣告而改過自新，一再恣意侵害他
    人財產法益，破壞社會秩序，堪認其法治觀念薄弱，又未因
    受「本案」之緩刑宣告而有所悔改，於緩刑期內仍再犯「後
    案」，足見其未記取教訓，亦未因此心生警惕，猶仍違反法
    規範，惡性不輕，據其犯罪性質、再犯原因、違法情形、顯
    現之主觀惡性、反社會性、以及受刑人無視緩刑期間內應循
    法遵矩之誡命要求等情以觀，足認原為促使惡性輕微之偶發
    犯、初犯改過自新而宣告之緩刑宣告，已難收其預期效果，
    而有執行刑罰之必要。原裁定因認受刑人有刑法第75條之1
    第1項第2款規定之情形，而撤銷緩刑之宣告，經核並無違誤
    。至抗告意旨所陳，俱與緩刑宣告應否撤銷之判斷無涉，受
    刑人徒憑己見提起抗告，指摘原裁定不當，為無理由，應予
    駁回。
據上論斷，應依刑事訴訟法第412條，裁定如主文。　
中　　華　　民　　國　　110 　年　　8 　　月　　12　　日
                  刑事第一庭    審判長法　官  李釱任
                                      法　官  呂煜仁
                                      法　官  崔玲琦
以上正本證明與原本無異。
不得再抗告。
                                      書記官  李政庭
中　　華　　民　　國　　110 　年　　8 　　月　　12　　日